【裁判字號】    97,審訴,4464
【裁判日期】    971125
【裁判案由】    毒品危害防制條例
【裁判全文】
臺灣高雄地方法院刑事判決            97年度審訴字第4464號
                                    97年度審訴字第4863號
公  訴  人  臺灣高雄地方法院檢察署檢察官
被      告  乙○○
                    （現另案於臺灣高雄監獄執行中）
上列被告因違反毒品危害防制條例案件，經檢察官分別提起公訴
（97年度撤緩毒偵字第30號、97年度毒偵字第6697號、第7101號
），經本院合併審理，被告就被訴事實為有罪之陳述，經告知簡
式審判程序之旨，並聽取被告與公訴人之意見後，本院合議庭裁
定由受命法官獨任進行簡式審判程序，本院判決如下：
    主  文
乙○○犯施用第一級毒品罪，累犯，處有期徒刑捌月，扣案如附
表一編號一所示之第一級毒品海洛因壹包，沒收銷燬之。又犯施
用第一級毒品罪，累犯，處有期徒刑拾月。又犯施用第一級毒品
罪，累犯，處有期徒刑拾月，扣案如附表一編號二所示之第一級
毒品海洛因壹包，沒收銷燬之。應執行有期徒刑貳年壹月，扣案
如附表所示之第一級毒品海洛因貳包，均沒收銷燬之。
    事  實
一、乙○○前於民國91年間，因施用毒品案件，經本院裁定送觀
    察、勒戒後，認無繼續施用毒品之傾向，而於91年11月1 日
    觀察、勒戒執行完畢，自臺灣高雄看守所附設勒戒處所釋放
    ，由臺灣高雄地方法院檢察署檢察官以91年度毒偵字第5225
    號為不起訴處分確定。又於93年間，因施用毒品案件，經本
    院以93年度訴字第1763號，判處有期徒刑10月確定，並於94
    年8 月21日縮短刑期執行完畢。詎乙○○不知悔改，竟分別
    基於施用第一、二級毒品之犯意，於下列時間、地點，分別
    施用第一、二級毒品，經警查獲：
    (一)96年12月9 日下午5 時許，在其位於高雄市○○區○○街
      22號9 樓之6 住處內，以針筒注射之方式，施用第一級毒
      品海洛因1 次。嗣於同日18時許，自行持如附表編號一所
      示之第一級毒品海洛因1 包，前往高雄市政府警察局三民
      第二分局民族派出所自首施用一級毒品，始查知上情。
    (二)97年5 月22日晚間某時許，在其前揭住處，以將第一級毒
      品海洛因及第二級毒品甲基安非他命一同置入針筒內，注
      射靜脈血管之方式，同時施用第一級毒品海洛因及第二級
      毒品甲基安非他命1 次，而於97年5 月23日上午10時50分
      許，在高雄縣大寮鄉○○路「高英工商」後方停車場內，
      為警查獲，經採尿送驗後，呈嗎啡、甲基安非他命陽性反
      應。
    (三)97年7 月31日早上7 時許，在其前揭住處，以同一方式，
      同時施用第一級毒品海洛因及第二級毒品甲基安非他命1
      次。嗣於97年7 月31日上午11時30分許，在高雄縣大寮鄉
      ○○○路不夜城市場前，為警查獲，並扣得如附表編號二
      所示之第一級毒品海洛因1 包，另採尿送驗結果呈嗎啡及
      甲基安非他命陽性反應，始獲上情。
二、案經高雄市政府警察局三民第二分局、高雄縣政府警察局林
    園分局、鳳山分局報告臺灣高雄地方法院檢察署檢察官分別
    偵查起訴。
    理  由
一、本件被告所犯係死刑、無期徒刑、最輕本刑為3 年以上有期
    徒刑以外之罪，其於準備程序中就被訴事實為有罪之陳述，
    經本院告知簡式審判程序之旨，並聽取公訴人及被告意見後
    ，合議庭裁定由受命法官獨任進行簡式審判程序，合先敘明
    。
二、訊據被告對於上揭時、地，施用第一級毒品海洛因及第二級
    毒品甲基安非他命之事實，均坦承不諱，而被告於96年12月
    9 日至警局自首，以及先後2 次為警查獲時所採之尿液檢體
    ，經分送高雄市立凱旋醫院及台灣檢驗科技股份有限公司（
    下稱台灣檢驗公司），以酵素免疫分析法及氣相層析質譜儀
    法檢驗結果，除96年12月9 日自首該次，僅呈現嗎啡陽性反
    應外，其餘2 次為警察查獲時所採之尿液，均呈嗎啡及甲基
    安非他命陽性反應，此有高雄市立凱旋醫院96年12月31日濫
    用藥物尿液檢驗報告暨高雄市政府警察局三民二分局偵辦毒
    品案件尿液對照表（代號：H-392 號）、台灣檢驗公司97年
    6 月6 日濫用藥物尿液檢驗報告暨高雄縣政府警察局林園分
    局查獲毒品案件嫌犯尿液對照表（代號：林偵0316號）、台
    灣檢驗公司97年8 月13日濫用藥物尿液檢驗報告暨高雄縣政
    府警察局鳳山分局偵辦毒品案件嫌疑人尿液採集編號對照表
    （代號：374 號）各1 份附卷可稽。而扣案之白色粉末2 包
    ，均送高雄市立凱旋醫院鑑定之結果，均含有第一級毒品海
    洛因成分無訛（重量如附表所示），有該醫院97年1 月21日
    、97年8 月10日之鑑定書共2 份在卷可參，是被告施用第一
    、二級毒品之犯行，洵堪認定，應予依法論科。
三、核被告所為，係犯毒品危害防制條例第10條第1 項之施用第
    一級毒品罪、同條例第2 項之施用第二級毒品罪。被告先後
    3 次持有第一級毒品，以及先後2 次持有第二級毒品後進而
    施用，其持有之低度行為均應為施用之高度行為所吸收，故
    均不另論其持有毒品罪。被告陳稱其於97年5 月22日及同年
    7 月31日，係以針筒注射之方式，同時施用第一級毒品海洛
    因及第二級毒品甲基安非他命，因參照行政院衛生署管制藥
    品管理局93年2 月9 日管宣字第0930001092號函，第二級毒
    品甲基安非他命可以口服、鼻吸、煙吸或注射等方式施用，
    而客觀上亦無任何證據顯示被告係以針筒注射以外之方法，
    施用第二級毒品甲基安非他命，基於「罪疑有利被告原則」
    （in dubio pro reo ） ，本院因此認為被告於97年5 月22
    日及同年7 月31日，分別以針筒注射之方式，同時施用第一
    、二級毒品，係一行為觸犯毒品危害防制條例第10條第1項
    及同條例第10條第2 項之罪，為想像競合，應從一重毒品危
    害防制條例第10條第1 項之施用第一級毒品罪處斷，公訴意
    旨認依數罪併罰論處，容有未合。被告所犯上開施用第一級
    毒品3 罪，犯意各別，應予分論併罰。被告前因施用毒品案
    件，經判處有期徒刑10月，並於94年8 月21日縮短刑期執行
    完畢，有臺灣高等法院被告前案紀錄表1 份在卷可佐，是被
    告於有期徒刑執行完畢後，5 年內故意再犯本件有期徒刑以
    上之3 罪，均為累犯，應依法加重其刑。又被告於96年12月
    9 日，持附表編號一所示之第一級毒品海洛因1 包，至警局
    表示施用第一級毒品海洛因，此有該日警詢筆錄1 份在卷可
    查，是被告對於未經發覺之犯罪自首而接受裁判，合於刑法
    第62條前段自首之規定，應依法減輕其刑，並與其於96年12
    月9 日施用第一級毒品犯行，因累犯而加重部分，先加後減
    之。本院審酌被告前因施用毒品案件，經勒戒、觀察程序，
    由檢察官不起訴處分，再因施用毒品案件，經本院判刑入獄
    服刑完畢後，仍不知悛悔，再次施用毒品自戕其身，顯然缺
    乏戒絕毒品之決心，惟念及被告坦承施用第一、二級毒品之
    事實，且其行為尚未害及他人等一切情狀，分別量處如主文
    所示之刑，並定應執行刑如主文所示。扣案如附表所示之白
    色粉末2 包，既經高雄市立凱旋醫院鑑驗係屬第一級毒品海
    洛因無訛，已如前述，而包裝袋與其上殘留之毒品，已難以
    分析剝離，均應依毒品危害防制條例第18條第1 項規定，不
    問屬於犯人與否，併宣告沒收銷燬之，至於送鑑耗損之海洛
    因粉末，既均已滅失，自無庸再予宣告沒收銷燬之必要。
據上論斷，應依刑事訴訟法第273 條之1 第1 項、第299 條第1
項前段，毒品危害防制條例第10條第1 項、第2 項、第18條第1
項前段，刑法第11條、第47條第1 項、第62條前段、第51條第5
款，判決如主文。
本案經檢察官甲○○到庭執行職務。
中    華    民    國    97    年    11    月    25    日
                  刑事第七庭  法  官  高增泓
以上正本證明與原本無異。
如不服本判決，應於收受送達後10日內向本院提出上訴書狀。
                              書記官  黃麗玉
中    華    民    國    97    年    11    月    25    日
附錄本判決論罪科刑法條全文：
毒品危害防制條例第10條
施用第一級毒品者，處6月以上5年以下有期徒刑。
施用第二級毒品者，處3年以下有期徒刑。
附表：
┌──┬────────┬─────────────┬──────────┐
│編號│物品名稱        │      數量及重量          │    備        註    │
├──┼────────┼─────────────┼──────────┤
│ 一 │第一級毒品海洛因│1 包（含包裝袋，驗前淨重0.│見臺灣高雄地方法院檢│
│    │                │036 公克，驗後淨重0.027公 │察署97年度毒偵字第38│
│    │                │克）                      │9號卷第46頁。       │
├──┼────────┼─────────────┼──────────┤
│ 二 │第一級毒品海洛因│1 包（含包裝袋，驗前淨重0.│見臺灣高雄地方法院檢│
│    │                │152 公克，驗後淨重0.142公 │察署97年度毒偵字第  │
│    │                │克）                      │7101 號卷第33頁。   │
└──┴────────┴─────────────┴──────────┘


司法院資訊處製作；財團法人民間司法改革基金會備份。
